臺灣彰化地方法院刑事判決　　　　　　　 96年度訴字第592號
公　訴　人　臺灣彰化地方法院檢察署檢察官
被　　　告　甲○○
　　　　　　　　　　（另案於臺灣彰化監獄彰化分監執行中）
上列被告因違反毒品危害防制條例案件，經檢察官提起公訴（96
年度毒偵字第1038號），本院依簡式審判程序判決如下：
    主    文
甲○○施用第一級毒品，累犯，處有期徒刑壹年貳月，扣案之第
一級毒品海洛因伍包（合計淨重零點柒公克）、海洛因毒液貳
拾壹CC均沒收銷燬之，上開第一級毒品包裝袋伍只（總重壹點貳
伍公克）、注射針筒貳支、削尖吸管貳支均沒收；又施用第二級
毒品，累犯，處有期徒刑拾月。應執行有期徒刑壹年拾月，扣案
之第一級毒品海洛因伍包（合計淨重零點柒公克）、海洛因毒
液貳拾壹CC，均沒收銷燬之，上開第一級毒品包裝袋伍只（總重
壹點貳伍公克）、注射針筒貳支、削尖吸管貳支均沒收。
    犯罪事實
一、甲○○前因違反肅清煙毒條例案件，經本院以84年度訴字第
    16號判決判處有期徒刑3 年，上訴後，經臺灣高等法院臺中
    分院以84年度上訴字第1493號判決駁回上訴確定，已於民國
    86年2 月28日縮短刑期假釋出監付保護管束；假釋期間再因
    違反肅清煙毒條例案件，經本院以86年度訴字第861 號判決
    判處有期徒刑3 年1 月確定，並與上開假釋經撤銷後之殘刑
    有期徒刑1 年9 月5 日接續執行，於89年7 月20日縮短刑期
    假釋出監付保護管束，再經撤銷假釋，入監繼續執行殘刑有
    期徒刑2 年3 月1 日，已於93年6 月24日縮刑期滿執行完畢
    ；又因施用毒品案件，經本院以90年度毒聲字第3759號裁定
    送觀察、勒戒後，認有繼續施用毒品之傾向，再經本院以90
    年度毒聲字第4004號裁定令入戒治處所施以強制戒治，於91
    年5 月21 日 停止戒治出所付保護管束，並於91年10月29日
    保護管束期滿未經撤銷停止戒治，視為執行完畢釋放，由臺
    灣彰化地方法院檢察署檢察官以91年度戒毒偵字第952 號為
    不起訴處分確定；再因施用第一、二級毒品案件，經臺灣高
    等法院臺中分院以95年度上訴字第2032號判決分別判處有期
    徒刑1 年、8 月，應執行有期徒刑1 年6 月確定（正在執行
    中）。詎其仍不知悔改，於前開強制戒治執行完畢釋放後5
    年內，復基於施用第一級毒品海洛因之犯意，於96年2 月25
    日晚上10時許，在行政院衛生署彰化醫院B309號病房，以將
    海洛因加食鹽水混合後以注射針筒注射體內之方式，施用第
    一級毒品海洛因1 次。另基於施用第二級毒品甲基安非他命
    之犯意，於96年2 月23日下午4 時許，在彰化縣溪湖鎮某地
    點，以將甲基安非他命置於球型玻璃吸管中，再點火加熱使
    產生煙霧吸用之方式，施用第二級毒品甲基安非他命1 次。
    嗣於96年2 月26日凌晨1 時50分許，在上開醫院為警查獲，
    並扣得其所有之第一級毒品海洛因5 包（合計淨重0.73公克
    ，空包裝總重1.25公克）、其所有，已供其施用第一級毒品
    海洛因犯罪所用之注射針筒1 支、削尖吸管2 支，及其所有
    ，內有第一級毒品海洛因毒液21CC，供其預備施用之注射針
    筒1 支（起訴書誤將此注射針筒與前開已使用之注射針筒合
    併記載為注射針筒2 支）。
二、案經彰化縣警察局溪湖分局報告臺灣彰化地方法院檢察署檢
    察官偵查起訴。
    理  由
一、被告甲○○於準備程序中，先就前揭犯罪事實為有罪之陳述
    ，且所犯係死刑、無期徒刑、最輕本刑為3 年以上有期徒刑
    以外之罪，經本院合議庭依刑事訴訟法第273 條之1 第1 項
    之規定，裁定由法官一人獨任進行簡式審判程序，合先敘明
    。
二、上揭事實，業據被告於本院審理中坦承不諱，且被告於前揭
    時地獲案後經採其尿液送驗結果，確呈甲基安非他命及嗎啡
    陽性反應（按一般施用海洛因者會在其體內代謝為嗎啡成分
    殘留，並經由尿液排出），此有彰化縣警察局溪湖分局委託
    檢驗所尿液與真實姓名對照單及詮昕科技股份有限公司0000
    0000號濫用藥物尿液檢驗報告各1 紙附卷可稽，並有注射針
    筒1 支、削尖吸管2 支扣案可佐；又扣案之白色粉末5 包，
    經送法務部調查局鑑驗，均確含第一級毒品海洛因成分（合
    計淨重0.73公克）無訛，此有法務部調查局96年4 月16日調
    科壹字第09623034390 號鑑定通知書1 份在卷可憑；另扣案
    之注射針筒1 支，內有21CC之液體乙節，業經本院當庭勘驗
    明確（參本院審判筆錄第4 頁），而被告明確供稱上開液體
    係其將海洛因混合食鹽水後準備要施打用的，但後來因其陷
    於昏睡，所以沒有施打等語（參同上筆錄第3 頁），參以被
    告於同日採尿檢驗結果呈嗎啡陽性反應，確有施用第一級毒
    品海洛因等情，應認前開扣案注射針筒內之液體確為海洛因
    毒液無訛。綜上，足徵被告自白與事實相符，堪予採信。而
    被告前因施用毒品案件，經本院以90年度毒聲字第3759號裁
    定送觀察、勒戒後，認有繼續施用毒品之傾向，再經本院以
    90 年 度毒聲字第4004號裁定令入戒治處所施以強制戒治，
    於91 年5月21日停止戒治出所付保護管束，並於91年10月29
    日保護管束期滿未經撤銷停止戒治，視為執行完畢釋放，有
    臺灣高等法院被告前案紀錄表1 份在卷可參，被告於前揭強
    制戒治執行完畢釋放後5 年內，再犯施用毒品犯行，亦堪認
    定。本案事證已臻明確，被告施用第一級毒品海洛因、第二
    級毒品甲基安非他命犯行堪予認定，應依法論科。
三、核被告所為，係犯毒品危害防制條例第10條第1 項、第2 項
    之施用第一、二級毒品罪。其為供己施用而於施用前後持有
    海洛因及施用前持有甲基安非他命之低度行為，各為其施用
    之高度行為所吸收，均不另論罪。其所犯施用第一級毒品罪
    及施用第二級毒品罪二罪間，犯意各別，罪名有異，應予分
    論併罰。又查被告曾因違反肅清煙毒條例案件，經本院以84
    年度訴字第16號判決判處有期徒刑3 年，上訴後，經臺灣高
    等法院臺中分院以84年度上訴字第1493號判決駁回上訴確定
    ，已於86年2 月28日縮短刑期假釋出監付保護管束；假釋期
    間再因違反肅清煙毒條例案件，經本院以86年度訴字第861
    號判決判處有期徒刑3 年1 月確定，並與上開假釋經撤銷後
    之殘刑有期徒刑1 年9 月5 日接續執行，於89年7 月20日縮
    短刑期假釋出監付保護管束，再經撤銷假釋，入監繼續執行
    殘刑有期徒刑2 年3 月1 日，已於93年6 月24日縮刑期滿執
    行完畢，有臺灣高等法院被告前案紀錄表乙紙附卷可憑，其
    受此有期徒刑執行完畢後，5 年以內故意再犯有期徒刑以上
    之罪，為累犯，均應依法加重其刑。爰審酌被告前有違反肅
    清煙毒條例之前科，又屢於假釋期間再犯施用毒品犯行而經
    撤銷假釋，迄93年6 月24日始執行完畢，且前因施用毒品犯
    行，甫於95年11月27日經臺灣高等法院臺中分院以95年度上
    訴字第2032號判決判處應執行有期徒刑1 年6 月確定，仍不
    知悔改，竟於前案判決確定後不到三個月又復行施用毒品，
    足見其自制能力尚有未足，有接受相當期間監禁教化之必要
    ，以促其及早矯正吸毒惡習；惟念及被告犯罪之動機、目的
    ，其犯罪手段僅係戕害自己之身心、施用毒品時間及犯罪後
    雖坦承犯行，但係經通緝始到案之態度等一切情狀，分別量
    處如主文所示之刑，並定其應執行之刑，以示懲儆。
四、沒收：
  (一)扣案被告所有之海洛因5 包（合計淨重0.73公克）及海洛因
    毒液21CC，核屬毒品危害防制條例第2 條第2 項第1 款之第
    一級毒品，依從刑從屬主刑之原則，應依同條例第18條第1
    項前段之規定，於施用第一級毒品罪項下諭知沒收銷燬之。
  (二)又扣案供前開第一級毒品包裝用之外包裝袋共5 只，依上揭
    法務部調查局之鑑定報告記載有「空包裝總重1.25公克」，
    顯均係可與上開毒品分離之物，而其主要作用在於包裹毒品
    ，防其裸露、潮濕，便於被告攜帶施用第一級毒品；另扣案
    之注射針筒1 支、削尖吸管2 支，係供被告施用第一級毒品
    犯罪所用之物；又扣案裝置上開第一級毒品海洛因毒液之注
    射針筒1 支，顯可與內裝之海洛因毒液分離，係預備供被告
    施用第一級毒品犯罪所用之物，且均屬被告所有，業據被告
    供承在卷，爰均依刑法第38條第1 項第2 款之規定於上揭之
    罪項下宣告沒收之。
五、至檢察官起訴書雖認被告自96年2 月10日某時起至96年2 月
    25日晚上10時許前，另有多次施用第一級毒品之犯行，與上
    揭犯罪事實所示施用第一級毒品之犯行為集合犯之實質上一
    罪等語。惟按被告之自白，不得作為有罪判決之唯一證據，
    仍應調查其他必要之證據，以察其是否與事實相符，刑事訴
    訟法第156 條第2 項定有明文。查被告於本院審理時固自陳
    其自96年2 月10日某時起至96年2 月25日晚上10時許之前另
    有多次施用第一級毒品海洛因之犯行等語，惟此部分之犯行
    除被告之自白外，既無其他證據足以證明，復無任何尿液檢
    驗報告可供本院查核，即無補強證據可為被告自白屬實之佐
    證，自難僅憑被告之自白遽認被告確有此部分之犯行，而與
    被告上開犯罪事實所示施用海洛因犯行有何包括一罪之關係
    ，惟公訴人認上開部分如成立犯罪，與前揭業經論罪科刑部
    分有集合犯之實質上一罪關係，爰不另為無罪之諭知。
據上論斷，應依刑事訴訟法第273 條之1 第1 項、第299 條第1
項前段，毒品危害防制條例第10條第1 項、第2 項、第18條第1
項前段，刑法第11條前段、第47條第1 項、第51條第5 款、第38
條第1 項第2 款，判決如主文。
本案經檢察官高如應到庭執行職務。
中　　華　　民　　國　　96　　年　　6  　月　　15  　日
　　　　　　　　　刑事第四庭  法　官　吳永梁
以上正本證明與原本無異。
如不服本判決，應於判決送達後10日內向本院提出上訴狀 (須附
繕本)。
中　　華　　民　　國　　96　　年　　6  　月　　20　　日
                              書記官  陳美敏
附錄論罪科刑法條全文：
毒品危害防制條例第10條
施用第一級毒品者，處6 月以上5 年以下有期徒刑。
施用第二級毒品者，處3 年以下有期徒刑。
